【裁判字號】    95,交抗,400
【裁判日期】    950519
【裁判案由】    違反道路交通管理處罰條例
【裁判全文】
臺灣高等法院交通事件裁定             95年度交抗字第400號
抗  告  人
即受處分人  甲○○
上列抗告人因違反道路交通管理處罰條例案件，不服臺灣板橋地
方法院，中華民國95年4月21日所為裁定（95年度交聲字第338號
），提起抗告，本院裁定如下：
    主  文
抗告駁回。
    理  由
一、抗告意旨略以：舉發員警鍾國光當時方向係在路的右邊，應
    該不是在我車子行駛的路口，從他的方向不可能看到我的車
    ，而且當時有很多機車要過馬路，他無法橫越路的中間來攔
    停我車云云。
二、原裁定意旨：本件異議人即受處分人於95年1月2日13時20
    分許，因在臺北市○○路317巷口前，為警舉發闖紅燈後，
    異議人未依限到案，原處分機關乃以異議人違反道路交通管
    理處罰條例第53條裁處罰鍰新臺幣（下同）2700元，並記違
    規點數3點，有臺北市政府警察局北市警交大字第AEB646427
    號舉發違反道路交通管理事件通知單影本、交通部公路總局
    臺北區監理所95年2月17日所為之北監營裁字第裁40-AEB646
    427號號裁決書等在卷可稽。異議人雖執上開情詞，辯稱員
    警舉發之情與事實不符，伊於通過路口時燈號為黃燈云云。
    惟經原審傳訊掣單舉發之員警鍾國光到庭證稱：當時我騎機
    車在康定路317巷口等紅燈，雖然我所在位置看不到異議人
    方向之車輛，但當我的方向已變換為綠燈時，看到在我左手
    邊的方向異議人闖紅燈，所以我馬上右轉追異議人的車子，
    因為在我行駛之方向變為綠燈時，異議人才開到我前面，所
    以確定異議人駛越停止線時為紅燈等語（見本院95年3月29
    日訊問筆錄）。復經原審囑請臺北市政府警察局萬華分局查
    詢上開路段於平日12-14時之號誌時相轉換秒差，其函覆稱
    該路口行車全紅為2秒，另康定路317巷口距離16.8公尺，有
    該分局95年4月11日北市警萬分交字第09531471300號函在卷
    可稽，並攝有照片3幀為憑。而該巷口寬度僅有16.8公尺，
    全紅秒差達2秒，若以行車時速15公里計算，異議人駛越停
    止線後行駛達該巷口中間（約離停止線8公尺）亦約需2秒。
    何況異議人既陳稱伊係於黃燈時搶越停止線，衡情時速當不
    致低於15公里以下。是若異議人於黃燈時即已越過停止線，
    不可能行駛至該巷口中時，來車方向之燈號已轉換為綠燈。
    故而本件員警舉發時，因其所在位置之行車方向號誌已轉換
    為綠燈，茍異議人通過該路口停止線時仍為黃燈，加上全紅
    時段2秒，不可能異議人行至巷口中間時員警所在方向號誌
    已轉換為綠燈，故由證人前開證述，佐以上開測量之結果，
    足證異議人所辯顯與事實不符。且本件違規事實發生於13時
    許，員警於人、車較少之時段，本於親自見聞異議人違規事
    實之確信，當場攔停舉發，當無違誤之處。況員警與異議人
    亦無怨隙，更不致纂詞虛捏誣指異議人違規。且交通警員製
    單舉發違反道路交通管理處罰條例所列之違規行為，係公務
    員基於職務上權力，依法就特定之具體事件所為具公法上效
    果之單方行政行為，基於公務員為公法上行為具有公信力之
    原則，該行政處分當可被推定為真正。異議人憑片面空言，
    否認上揭違規事實，而無實證相佐，所辯亦與上開事證之推
    斷結果不符，自難採信。從而，原處分機關認異議人有闖紅
    燈之違規事實，依首開法條規定，並審酌異議人違規情節，
    裁處罰鍰2700元，並記違規點數3點，核無違誤，量罰亦甚
    妥適，應予維持，本件異議為無理由，應予駁回等語。
三、按汽車駕駛人，行經有燈光號誌管制之交岔路口闖紅燈者，
    處1800元以上5400元以下罰鍰，並記違規點數3點，道路交
    通管理處罰條例第53條、第63條第1項第3款分別定有明文。
    經查：原審已詳述其認定抗告人違規之理由與證據，並說明
    原處分於法有據，而駁回異議，其認事用法，均無違誤。抗
    告人提起本件抗告，未對舉發是否有誤另行提出其他相關事
    證以供本院調查，而舉發員警與抗告人並無怨隙，本無故意
    誣陷可能；且查亦無任何證據，足資證明本件舉發警員確有
    捏造事實違法取締之情事，故警員本其維護交通秩序、安全
    職責所為之本件舉發，自應受到合法、正確之推定。抗告人
    空言否認違規，未提新事証，其指摘原裁定不當，為無理由
    ，應予駁回。
據上論斷，應依道路交通管理處罰條例第26條、刑事訴訟法第41
2條，裁定如主文。
中    華    民    國    95    年    5     月    19    日
                  交通法庭審判長法  官  陳貽男
                                法  官  許仕楓
                                法  官  孫惠琳
以上正本證明與原本無異。
不得再抗告。
                                書記官  魏汝萍
中    華    民    國    95    年    5     月    19    日


司法院資訊處製作；財團法人民間司法改革基金會備份。
